臺灣板橋地方法院刑事判決　　　　　　　　　　　　九十二年度訴字第二一五五號
　　公　訴　人　臺灣板橋地方法院檢察署檢察官
　　被　　　告　乙○○
　　　　　　　　丙○○
　　右貳人共同
　　選任辯護人　吳宏城　律師
右列被告等因偽造文書等案件，經檢察官提起公訴〔九十二年度偵字第四００四號〕
，本院判決如左：
    主  文
乙○○行使偽造私文書，足以生損害於他人，處有期徒刑肆月，如易科罰金，以參佰
元折算壹日。如事實欄所示『外匯活期存款取款憑條』上存戶簽章欄偽造『劉月蓉』
印文壹枚，沒收。
丙○○無罪。
    事  實
甲、乙○○為劉月蓉之胞妹，於劉月蓉生前，受委任經管劉月蓉設於中國國際商業銀
    行新莊分行第０四一─00000000號外匯活期儲蓄存款帳戶，而持有上開
    帳戶之存摺及印章。明知劉月蓉業於民國〔下同〕九十年三月十一日死亡，雙方
    原有之委任關係亦因而消滅，詎竟基於意圖為自己不法所有及偽造文書之犯意，
    於九十年五月八日持劉月蓉生前所交付之上開存摺及印鑑，前往上開銀行，在「
    外匯活期存款取款憑條」上，虛載戶名『劉月蓉』、帳號『０四一─00000
    000號』、取款金額之『幣別及大寫金額』『U.S.D.參佰壹拾別元捌角玖分正
    』，並盜用『劉月蓉』之上開印章，於存戶簽章欄偽造『劉月蓉』之印文，而偽
    造上列內容之『外匯活期存款取款憑條』後，持以行使，使不知情之中國國際商
    業銀行新莊分行行員陷於錯誤，如數給付上開金額與乙○○，足以生損害於中國
    國際商業銀行及劉月蓉之繼承人。
乙、案經被害人劉月蓉之夫甲○○訴由臺灣板橋地方法院檢察署檢察官偵查起訴。
    理  由
甲、本件訴、辯雙方之主要爭點及所舉證據方法：
    壹、就起訴部份，公訴人認被告乙○○、丙○○涉行使偽造私文書、詐取財犯嫌
        係以〔一〕詰問證人甲○○。〔二〕詰問證人乙○○。〔三〕詰問證人丙○○。〔四〕被告乙○○、丙○○於偵訊時之供述。〔五〕行政院衛生署臺北
        醫院劉月蓉之診斷證明書、財團法人辜亮公基金會和信防癌中心醫院劉月蓉
        之死亡證明書、劉月蓉之
        月蓉之入出境查詢結果報表。〔八〕中國國際商業行新莊分行第０四一─0
        0000000號外匯活期存款帳戶存摺往來明細表、九十年五月八日外匯
        活期存款取款憑條等為據，因認被告涉詐欺取財、行使偽造私文書犯嫌；就
        所主張起訴效力所及如附表壹部份，係以〔一〕行政院衛生署臺北醫院劉月
        蓉之診斷證明書。〔二〕中國國際商業行新莊分行九十年三月八日取款憑條
        、存款憑條及劉月蓉上開帳戶存摺〔見發查字第一八九０號卷第二一至第二
        四頁〕。〔三〕被告乙○○之自白。〔四〕告訴人甲○○之指訴。〔五〕聲
        請向中國國際商業行新莊分行調閱丙○○、蔡耀先、蔡耀廷及乙○○之帳戶
        ，自八十五年一月迄今之往來明細表。〔六〕聲請向花蓮區中小企業銀行新
        莊分行調閱丙○○、蔡耀先、蔡耀廷及乙○○之帳戶，自八十五年一月迄今
        之往來明細表。〔七〕聲請向臺灣證券交易所股份有限公司函查乙○○、蔡
        耀先、蔡耀廷等參員，有無從事有價證券買賣？如有，請提供開戶明細及開
        戶迄九十年十二月三十一日間之買賣有價證券明細。〔八〕函請向台新銀行
        新莊分行調閱丙○○、乙○○、蔡耀先、蔡耀廷之帳戶自開戶迄今之往來明
        細表。〔九〕函請財政部北區國稅局提供求德企業有限公司自八十五年至九
        十年度之營利事業所得稅申報資料；就附表貳部份，係以〔一〕證人徐達隆
        在偵查中之證述。〔二〕證人劉金和在偵查中之證述。〔三〕證人曾月梅在
        偵查中之證述。〔四〕中國國際商業銀行新莊分行第0000000000
        0號帳戶歷史資料查詢明細表〔見發查字第一八九０號卷第四五頁至第四八
        頁〕。〔五〕被告於偵查中出具之收受告訴人匯入委託保管款項收入明細表
        〔見偵字第四００四號卷第二四頁〕。
    貳、被告乙○○坦承於事實欄所示時、地，前往提領美元參佰壹拾捌點捌玖元，
        惟否認犯罪，其主要爭點有：〔一〕劉月蓉右揭存款戶之金錢，向由伊〔乙○○〕管理，伊〔乙○○〕不知前去領取系爭款項即犯法。〔二〕伊〔乙○○〕前去領取上揭款項，係因其姐夫即告訴人甲○○請伊〔乙○○〕前去領
        出會結帳目致之；被告丙○○否認犯罪，其主要點有：〔一〕關於事實欄所
        示金錢問題，均是其妻即被告乙○○處理，伊〔丙○○〕未曾過問，乙○○
        何時前去領錢，伊〔丙○○〕亦全然不知。〔二〕以伊〔丙○○〕與乙○○
        係夫妻，即認定貳人為共犯，理由實屬牽強；辯護人為被告辯護，除與被告
        主張之爭點同者外，關於被告乙○○部份，補稱：〔一〕被告乙○○領出事
        實欄所示金錢後，即與告訴人結清，顯見被告乙○○並無不法所有之意圖。
        〔二〕被告乙○○並無偽造文書之犯意，亦未造成他人損害，與行使偽造私
        文書罪之構成要件並不相當。關於被告蔡豐部份補稱：公訴人未舉出證據方
        法證明被告丙○○為本案共犯；並聲請向中國國際商業銀行新莊分行調取戶
        名黃少立、帳號第00000000000號開戶相關資料。
乙、有罪部份：
    壹、事實欄所示事實，業據告訴人甲○○指訴歷歷，核與被告乙○○坦承於事實
        欄所示時、地，前往提領美元參佰壹拾捌點捌玖元之意旨，互核相符，復有
    　  〔一〕財團法人辜亮公基金會和信防癌中心醫院劉月蓉之死亡證明書、劉月
        蓉之
        〕如事實欄所示中國國際商業外匯活期存款取款憑條影本〔附九十年度發查
        字第一八九０號卷第二五頁〕等足資佐證，堪認告訴人此部份指訴情節，與
        事實相符，足為認定右開事實之依據。且查：
        一、事實欄所示『外匯活期存款取款憑條』之日期欄固記載『九十年四月』
            字樣〔參見九十年度發查字第一八九０號卷第二五頁〕，但事實欄所示
            存摺明確記載取款日期為「九十年五月八日」〔參見同上偵卷第二七頁
            〕，爰認被告乙○○係於「九十年五月八日」為事實欄所示犯行。
        二、查劉月蓉業於九十年三月十一日往生，此有財團法人辜亮公基金會和信
            防癌中心醫院劉月蓉之死亡證明書、劉月蓉之
            查字第一八九０號卷第七頁至第九頁〕足稽。依民法第五百五十條規定
            意旨，原委任關係，因委任人劉月蓉往生而消滅，自斯時起，被告劉月
            琴即無權使用事實欄所示劉月蓉之印章製作『外匯活期存款取款憑條』
            ；又劉月蓉往生之際，事實欄所示存款帳戶尚結存美元「參佰壹拾別元
            捌角玖分正」，此有前引存摺影本足參〔附九十年度發查字第一八九０
            號卷第二七頁〕，上項存款餘額，為被繼承人劉月蓉遺產之壹部，偽造
            『外匯活期存款取款憑條』提領劉月蓉之遺產，自足生損害於劉月蓉之
            全體繼承人，辯護人認未造成他人損害，似有誤會。
        三、再查，被告乙○○係於「九十年五月八日」前往『領取』事實欄所示美
            元，其間告訴人曾於「九十年十月十日」委請代理人吳仟翼律師以翼律
            字第一一二七號函請被告乙○○返還此部款項，此有上引律師函足參〔
            附九十年度發查字第一八九０號卷第二八頁、第二九頁〕，距其提領上
            開款項已伍月有餘，仍未返還，苟無不法所有之意圖，何若致此，被告
            乙○○有不法所有之意圖，此其一。被告乙○○原未返還事實欄所示款
            項與告訴人，而以存證信函覆告訴人甲○○謂『以定存式予以凍結』，
            復有存證信函壹件暨定存單影本可按〔參見九十年度發查字第一八九０
            號卷第三０頁至第三二頁〕，該定存單之存款人即係被告乙○○，並均
            約明按月付息，顯係將事實欄所示金額以被告自己為存款人存入該等定
            存單內，被告有不法所有之意圖，此其二。本案告訴人催討該等款項未
            得，而於「九十年十一月七日」提出告訴，此有刑事告訴狀足參，被告
            乙○○於偵查中，始開列、提出「收入明細明」壹件，並明列收入事實
            欄所示金額〔參見九十年度發查字第一八九０號卷第二二五頁〕，但上
            項收入明細表竟未見事實欄所示金額『以定存式予以凍結』後，該當之
            利息金額，凡此，益見被告乙○○於領取事實欄所示金額之際，即具不
            法所有之意圖，此其三。綜此情節，堪認被告乙○○確具為自己不法之
            所有之意圖而為事實欄所示犯行。
        四、告訴人甲○○之子黃少立於九十年五月十四日前往中國國際商業銀行開
            立第０四一─一０─二０一六四九號帳戶，嗣於「九十年九月十九日」
            銷戶，固據上開銀行九十二年十月二十九日〔九二〕中銀莊營字第二０
            三號函附開戶印鑑卡影本足稽，惟據此開戶、銷戶情節，究不能即遽斷
            言被告曾應允將事實欄所示款項匯還告訴人之子黃少立，尤不能將之遞
            衍為被告無不法所有之意圖；又被告乙○○於偵查中，固提出「九十年
            十二月二十七日」匯款「新台幣壹佰零貳萬捌仟捌佰柒拾捌元」與告訴
            人之匯款回條壹件〔附九十二年度偵字第四００四號卷第十六之一頁〕
            ，主張業將事實欄所示金額匯還告訴人，但，果如所辯，其匯款之際，
            業在事實欄所示犯罪行為完成之後，無礙於認定被告乙○○有事實欄所
            示犯行。
        五、劉月蓉於「九十年三月七日」因病前往行政院臺北醫院急診就醫，隨後
            轉入加護病房治療，此有同醫院診斷證明影本壹紙可按〔附九十年度發
            查字第一八九０號卷第六頁〕，隔日即「九十年三月八日」，被告劉月
            琴即前往事實欄所示行庫領取所有存於劉月蓉名下第「0000000
            0000號」帳戶之存款新台幣〔下同〕柒佰餘萬元〔容後述〕，嗣劉
            月蓉於「九十年三月十一日」往生，凡此，中國國際商業行新莊分行九
            十年三月八日取款憑條、存款憑條及劉月蓉上開帳戶存摺可按〔九十年
            度發查字第一八九０號卷第七頁、第二一頁至第二三頁〕，據其時序如
            斯緊接斟之，被告乙○○自有意識劉月蓉或將往生，上項金額因以劉月
            蓉名義存放行庫之故，或將與劉月蓉之繼承人，就係否屬遺產壹節致生
            爭議，是乃急於劉月蓉往生前領出，凡此，應認被告乙○○就委任人與
            受任人之權利義務、暨貳者間財務之歸屬具真確之認識。被告乙○○辯
            稱不知其於劉月蓉往生後，前往提領事實欄所示款項為犯法云云，係犯
            後飾卸之詞。
        六、本件事證明確，被告乙○○之右開犯行，堪予認定。
    貳、核被告乙○○所為，係犯刑法第三百三十九條第一項之詐欺取財罪、第二百
        十六條、第二百十條之行使偽造私文書罪。盜用印章、偽造印文為偽造私文
        書之部份行為，偽造私文書之低度行為為行使偽造私文書之高度行為所吸收
        ，均不另論罪。所犯詐欺取財、行使偽造私文書貳罪，有方法結果之牽連關
        係，應從一重之行使偽造私文書罪處斷。爰審酌被告乙○○犯罪之動機、目
        的、手段、所生之損害，暨犯罪後之態度等一切情狀，量處如主文所示之刑
        ，並諭知易科罰金之折算標準。如事實欄所示『外匯活期存款取款憑條』上
        存戶簽章欄偽造『劉月蓉』印文壹枚，並依法諭知沒收。
丙、無罪部份：
    壹、公訴意旨另以被告丙○○與被告乙○○基於犯意之聯絡，於事實欄所示時、
        地，明知劉月蓉業於九十年三月十一日死亡，雙方原有之委任關係亦因而消
        滅，詎竟基於意圖為自己不法所有及偽造文書之犯意，於九十年五月八日持
        劉月蓉生前所交付之上開存摺及印鑑，前往上開銀行，於「外匯活期存款取
        款憑條」上，虛載戶名『劉月蓉』、帳號『０四一─00000000號』
        、取款金額之『幣別及大寫金額』『U.S.D.參佰壹拾別元捌角玖分正』，並
        盜用『劉月蓉』之上開印章，於存戶簽章欄偽造『劉月蓉』之印文，而偽造
        上列內容之『外匯活期存款取款憑條』後，持以行使，使不知情之中國國際
        商業銀行新莊分行行員陷於錯誤，如數給付上開金額，足以生損害於中國國
        際商業銀行及劉月蓉之繼承人，因認被告丙○○涉犯刑法第三百三十九條第
        一項之詐欺取財罪、第二百十六條、第二百十條之行使偽造私文書犯嫌。
    貳、查：
        一、劉月蓉就事實欄所示事務，係委任被告乙○○處理，並未委任被告蔡龍
            豐，被告丙○○並未參與提領事實欄所示金額，業經證人乙○○結證在
            卷〔參見本院審理筆錄第五頁、第九頁〕。證人甲○○原不知被告劉月
            琴前往提領事實欄所示金額，迄至九十年五月十五日向乙○○索取存摺
            時始悉上情，亦據證人甲○○結證在卷〔參見本院審判筆錄第三三頁〕
            ，證人甲○○就被告丙○○有無共犯事實欄所示犯行，顯未曾以其感官
            體驗。據證人乙○○、甲○○結證情節，不能認被告丙○○涉右開犯嫌
            。
        二、被告丙○○於本院審理時堅決否認犯罪，被告丙○○於偵訊時，亦未『
            自白』曾與被告乙○○前去提領事實欄所示金額〔參見九十年度發查字
            第一八九０號卷第六九頁背面、第七二頁正面、第二０三頁正、背面、
            九十二年度偵字第四００四號卷第三二頁背面、第八五頁正面〕；行政
            院衛生署臺北醫院劉月蓉之診斷證明書、財團法人辜亮公基金會和信防
            癌中心醫院劉月蓉之死亡證明書、劉月蓉之
            蓉於九十年三月七日因病送醫急診，嗣於九十年三月十一日往生之事實
            ，但不能證明被告丙○○共犯事實欄所示犯行；劉月蓉之入出境查詢結
            果報表，僅能證明劉月蓉入出境我國臺灣地區之事實，不適宜證明劉月
            蓉將事實欄所示存摺及印章交付被告「丙○○」使用；中國國際商業行
            新莊分行第０四一─00000000號外匯活期存款帳戶存摺往來明
            細表、九十年五月八日外匯活期存款取款憑條，僅能證明事實欄所示帳
            戶之存款經人提領，但不能證明被告丙○○前去提領；公訴人引告訴人
            甲○○之指訴為據，旨在證明『甲○○不知事實欄所示帳戶存在，亦未
            在劉月蓉往生後，授權乙○○夫婦前往提領事實欄所示金額』〔參見起
            訴書證據並所犯法條欄〕，關於被告乙○○部份，業經引甲○○之指訴
            為據並認定如前，關於被告丙○○部分，縱認告訴人甲○○確未授權被
            告丙○○前往提領事實欄所示金額，但，查無積極確切之事證足認被告
            丙○○參與提領事實欄所示金額，殊不得單依告訴人甲○○此部份指訴
            ，懸揣、遞衍為被告丙○○共犯事實欄所示犯行。
        三、綜公訴人引據之右揭事證，不能生被告丙○○涉起訴書所訴犯嫌之確信
            ，當屬不能證明被告丙○○犯罪，爰依法為被告丙○○無罪之諭知。
丁、公訴人檢附告訴人代理人所具『刑事陳報狀』認起訴效力所及部份：
    公訴人於九十三年一月八日，具九十二年度公訴蒞庭字第二七０五號補充理由書
    ，檢附告訴代理人所『刑事陳報狀』，據右開刑事陳報狀載示意旨，係認附表壹
    、附表貳所示『事實』，與起訴部份有同一案件之關係〔參見本院卷第一一四頁
    正面〕，求予一併審理〔依狀敘意旨並非追加起訴〕，爰據之審析之。
    壹、被告丙○○部份：
        就起訴部份，應諭知被告丙○○無罪之判決，業見前述，告訴代理人所述如
        附表壹、附表貳所示『事實』，與起訴部份，即無何種裁判上一罪之關係。
        兼以所述如附表貳所示『事實』，告訴代理人認被告丙○○係涉侵占犯嫌，
        斯與起訴之詐欺取財、行使偽造私文書犯嫌，構成要件均不相同，尤不能認
        與起訴部份，有何種裁判上一罪之關係。附表壹、附表貳所示『事實』，關
        於被告丙○○部份，本院無從審究。
    貳、被告乙○○部份：
        一、附表貳部份：
            被告乙○○所為如事實欄所示犯行，係犯刑法第三百三十九條第一項之
            詐欺取財罪、第二百十六條、第二百十條之行使偽造私文書罪，業見前
            述；如附表貳所示『事實』，告訴代理人認被告乙○○係涉侵占犯嫌，
            斯與詐欺取財、行使偽造私文書罪之構成要件均不相同，不能認與起訴
            部份，有何種裁判上一罪之關係。附表貳所示『事實』，關於被告劉月
            琴部份，本院無從審究。
        二、附表壹部份：
            〔一〕被告乙○○於八十九年九月二十二日將己有定期存單編號「第０
            〔二〕被告乙○○於九十年三月八日自附表參所示帳戶提領之「柒佰壹
            〔三〕公訴人據告訴代理人狀敘，聲請向中國國際商業行新莊分行調閱
            〔四〕附表壹所示『事實』，前經公訴人偵查終結，認被告乙○○、蔡
    參、綜據前述，就附表壹、附表貳部份，審析如前，附此敘明。
據上論斷，應依刑事訴訟法第二百九十九條第一項前段、第三百零一條第一項，刑法
第二百十六條、第二百十條、第三百三十九條第一項、第五十五條、第四十一條第一
項前段、第二百十九條，罰金罰鍰提高標準條例第一條前段、第二條，判決如主文。
本案經檢察官王家春到庭執行職務。
中　　　華　　　民　　　國　　　九十三　　　年　　　八　　　月　　十九　日
                                  臺灣板橋地方法院刑事第七庭
                                      審判長法　官    侯志融
                                            法　官    楊志雄
                                            法　官    陳福來
右正本證明與原本無異。
如不服本判決，應於判決送達後十日內，向本院提出上訴狀。
                                            書記官    林兆嘉
中　　　華　　　民　　　國　　　九十三　　　年　　　八　　　月　　二三　日
附表壹：
┌──┬────┬──────────────────┬────────┐
│編號│涉嫌被告│涉     嫌     犯     罪    事     實│  備          註│
├──┼────┼──────────────────┼────────┤
│一  │乙○○  │被告丙○○、乙○○分別為劉月蓉之妹夫│參見本院卷第一一│
│    │丙○○  │及胞妹，明知劉月蓉業於九十年三月七日│三頁至第一一九頁│
│    │        │因蜘蛛網膜下腔出血，送醫急救，到院前│附公訴人所具補充│
│    │        │已等同死亡，喪失行為能力，雙方原有之│理由書〔附告訴人│
│    │        │委任關係亦因而消滅，詎竟基於為自己不│所具刑事陳報狀〕│
│    │        │法所有之犯意聯絡，於九十年三月八日持│。              │
│    │        │劉月蓉未喪失行為能力前所交付之中國國│                │
│    │        │際商業銀行新莊分行帳號0000000│                │
│    │        │七二九六號活期儲蓄存款帳戶存摺及印鑑│                │
│    │        │，盜蓋劉月蓉之印文於取款憑條文書內並│                │
│    │        │據而行使，使不知情之中國國際商業銀行│                │
│    │        │新莊分行職員陷於錯誤，而給付前開帳戶│                │
│    │        │內之新台幣柒佰壹拾壹萬壹仟肆佰玖拾元│                │
│    │        │，足生損害於該中國國際商業銀行及劉月│                │
│    │        │蓉。因認被告乙○○、丙○○涉刑法第三│                │
│    │        │百三十九條第一項詐欺取財、第二百十六│                │
│    │        │條、第二百十條之行使偽造私文書犯嫌。│                │
└──┴────┴──────────────────┴────────┘
附表貳：
┌──┬────┬──────────────────┬────────┐
│編號│涉嫌被告│涉     嫌     犯     罪    事     實│  備          註│
├──┼────┼──────────────────┼────────┤
│一  │乙○○  │被告丙○○、乙○○基於共同之犯意聯絡│參見本院卷第一一│
│    │丙○○  │，將告訴人甲○○於八十九年十二月間，│三頁至第一一九頁│
│    │        │陸續自南非匯入至丙○○設於中國國際商│附公訴人所具補充│
│    │        │業銀行新莊分行00000000000│理由書〔附告訴人│
│    │        │號外匯存款帳戶內之美元捌萬伍仟壹佰伍│所具刑事陳報狀〕│
│    │        │拾陸元捌角陸分、告訴人指示友人陳宗貴│。              │
│    │        │所交付之美元玖仟貳佰柒拾元、告訴人交│                │
│    │        │由黃少立攜回美元貳仟元等，交付被告貳│                │
│    │        │人保管之款項，意圖為自己不法所有之犯│                │
│    │        │意聯絡，仗恃劉月蓉業已死亡，告訴人黃│                │
│    │        │逢春不解委託保管款項詳情之機會，表示│                │
│    │        │告訴人夫妻先前委託保管之款項已無剩餘│                │
│    │        │，就委託保管之上開款項餘額〔扣除先前│                │
│    │        │依告訴人指示將新台幣陸拾玖萬參仟壹佰│                │
│    │        │元兌換澳幣匯至澳洲之部分〕，變易原來│                │
│    │        │之持有意思而為不法所有之意思，加以侵│                │
│    │        │占，嗣經告訴人發覺並提出告訴後，被告│                │
│    │        │二人始不得已在偵查中返還上開款項餘額│                │
│    │        │予告訴人，因認被告涉侵占犯嫌。      │                │
├──┼────┼──────────────────┼────────┤
│二  │乙○○  │被告貳人復基於共同之犯意聯絡，將告訴│參見本院卷第一一│
│    │丙○○  │人甲○○於八十九年十二月間，陸續自南│三頁至第一一九頁│
│    │        │非匯入至丙○○設於中國國際商業銀行新│附公訴人所具補充│
│    │        │莊分行00000000000號外匯存│理由書〔附告訴人│
│    │        │款帳戶內之美元捌萬伍仟壹佰伍拾陸元捌│所具刑事陳報狀〕│
│    │        │角陸分，在同年十二月二十八日提出美元│。              │
│    │        │捌萬伍仟元轉存定存，嗣於九十年二月二│                │
│    │        │十二日到期解約轉入該帳戶，計得利息美│                │
│    │        │元伍佰捌拾壹元捌角伍分；旋於同日再提│                │
│    │        │出美元柒萬伍仟元，轉成貳筆定存，壹筆│                │
│    │        │為美元伍萬元，壹筆為美元貳伍仟元，嗣│                │
│    │        │於九十年九月二十日解約存入該帳戶，各│                │
│    │        │生息美元捌佰柒拾肆元肆分、美元肆佰參│                │
│    │        │拾柒元參分，合計告訴人匯入之美元，已│                │
│    │        │知共生息美元壹仟捌佰玖拾貳元玖角貳分│                │
│    │        │，被告貳人意圖為自己不法之所有，將此│                │
│    │        │部份應歸告訴人之利得，隱瞞不表而加以│                │
│    │        │侵占，因認被告等人涉侵占犯嫌。      │                │
└──┴────┴──────────────────┴────────┘
附表參：劉月蓉設於中國國際商業銀行第00000000000號帳戶明細。
┌──┬────┬─────┬─────┬─────┬─────────┐
│編號│日    期│支      出│存      入│結      存│備              註│
├──┼────┼─────┼─────┼─────┼─────────┤
│一  │88/12/21│          │        4.│      275.│參見九十年度發查字│
│    │        │          │          │          │第一八九０號卷第一│
│    │        │          │          │          │八九頁。          │
├──┼────┼─────┼─────┼─────┼─────────┤
│二  │89/06/21│          │        4.│      279.│參見九十年度發查字│
│    │        │          │          │          │第一八九０號卷第一│
│    │        │          │          │          │八八頁。          │
├──┼────┼─────┼─────┼─────┼─────────┤
│三  │89/09/08│          │    3,750.│    4,029.│參見九十年度發查字│
│    │        │          │          │          │第一八九０號卷第一│
│    │        │          │          │          │八六頁。          │
├──┼────┼─────┼─────┼─────┼─────────┤
│四  │89/09/22│          │5,500,000.│          │參見九十年度發查字│
│    │        │          │          │          │第一八九０號卷第一│
│    │        │          │          │          │八六頁。          │
│    │        │          │          │          │上項存入金額係自被│
│    │        │          │          │          │告乙○○設於同銀行│
│    │        │          │          │          │第00000000│
│    │        │          │          │          │二三九號帳戶轉入〔│
│    │        │          │          │          │參見同上卷第一五五│
│    │        │          │          │          │頁、第一八六頁、第│
│    │        │          │          │          │七七頁、第七八頁〕│
│    │        │          │          │          │。                │
├──┼────┼─────┼─────┼─────┼─────────┤
│五  │89/09/22│5,500,000.│          │    4,029.│參見九十年度發查字│
│    │        │          │          │          │第一八九０號卷第一│
│    │        │          │          │          │八六頁。          │
│    │        │          │          │          │上項支出金額轉為定│
│    │        │          │          │          │存〔定存單號碼：０│
│    │        │          │          │          │000000000│
│    │        │          │          │          │八號〕〔參見同上卷│
│    │        │          │          │          │第七九頁、第八０頁│
│    │        │          │          │          │、第一八六頁〕。  │
├──┼────┼─────┼─────┼─────┼─────────┤
│六  │89/12/21│          │       41.│    4,070.│參見九十年度發查字│
│    │        │          │          │          │第一八九０號卷第一│
│    │        │          │          │          │八五頁。          │
├──┼────┼─────┼─────┼─────┼─────────┤
│七  │89/12/22│          │1,500,000.│          │參見九十年度發查字│
│    │        │          │          │          │第一八九０號卷第一│
│    │        │          │          │          │八五頁。          │
│    │        │          │          │          │上項存入金額係自被│
│    │        │          │          │          │告乙○○設於同銀行│
│    │        │          │          │          │第00000000│
│    │        │          │          │          │二三九號帳戶轉入〔│
│    │        │          │          │          │參見同上卷第一五二│
│    │        │          │          │          │頁、第一八五頁、第│
│    │        │          │          │          │一０一頁、第一０二│
│    │        │          │          │          │頁〕。            │
│    │        │          │          │          │。                │
├──┼────┼─────┼─────┼─────┼─────────┤
│八  │89/12/22│1,500,000.│          │    4,070.│參見九十年度發查字│
│    │        │          │          │          │第一八九０號卷第一│
│    │        │          │          │          │八五頁。          │
│    │        │          │          │          │上項支出金額轉為定│
│    │        │          │          │          │存〔定存單號碼：０│
│    │        │          │          │          │000000000│
│    │        │          │          │          │四號〕〔參見同上卷│
│    │        │          │          │          │第一０三頁、第一０│
│    │        │          │          │          │四頁〕。          │
├──┼────┼─────┼─────┼─────┼─────────┤
│九  │90/01/29│          │    5,250.│    9,320.│參見九十年度發查字│
│    │        │          │          │          │第一八九０號卷第一│
│    │        │          │          │          │八四頁。          │
│    │        │          │          │          │上項存入金額係定存│
│    │        │          │          │          │單號碼：０四一四二│
│    │        │          │          │          │０一九二九四號之利│
│    │        │          │          │          │息〔見同右卷頁〕。│
├──┼────┼─────┼─────┼─────┼─────────┤
│十  │90/02/22│          │    5,250.│   14,570.│參見九十年度發查字│
│    │        │          │          │          │第一八九０號卷第一│
│    │        │          │          │          │八三頁。          │
│    │        │          │          │          │上項存入金額係定存│
│    │        │          │          │          │單號碼：０四一四二│
│    │        │          │          │          │０一九二九四號之利│
│    │        │          │          │          │息〔見同右卷頁〕。│
├──┼────┼─────┼─────┼─────┼─────────┤
│十一│90/03/08│          │5,596,926.│          │參見九十年度發查字│
│    │        │          │          │          │第一八九０號卷第一│
│    │        │          │          │          │八二頁。          │
│    │        │          │          │          │上項存入金額係定存│
│    │        │          │          │          │單號碼：０四一四二│
│    │        │          │          │          │０一八０五八號之本│
│    │        │          │          │          │息〔見同右卷頁〕。│
├──┼────┼─────┼─────┼─────┼─────────┤
│十二│90/03/08│          │1,500,000.│          │參見九十年度發查字│
│    │        │          │          │          │第一八九０號卷第一│
│    │        │          │          │          │八二頁。          │
│    │        │          │          │          │上項存入金額係定存│
│    │        │          │          │          │單號碼：０四一四二│
│    │        │          │          │          │０一九二九四號之本│
│    │        │          │          │          │金〔見同右卷頁〕。│
├──┼────┼─────┼─────┼─────┼─────────┤
│十三│90/03/08│7,111,490.│          │        6.│參見九十年度發查字│
│    │        │          │          │          │第一八九０號卷第一│
│    │        │          │          │          │八二頁。          │
└──┴────┴─────┴─────┴─────┴─────────┘
